【裁判字號】    98,易,1760
【裁判日期】    980831
【裁判案由】    竊盜等
【裁判全文】
臺灣板橋地方法院刑事判決              98年度易字第1760號
公  訴  人  臺灣板橋地方法院檢察署檢察官
被      告  丁○○
                    （現另案於臺灣宜蘭監獄執行）
上列被告因竊盜等案件，經檢察官提起公訴（98年度偵緝字第16
63號），嗣因被告就被訴事實為有罪之陳述，本院告知被告簡式
審判程序之旨，並聽取當事人之意見後，裁定改依簡式審判程序
進行，判決如下：
    主  文
丁○○犯如附表所示之罪，各處如附表所示之刑。其中附表編號
二至八所示之刑，應執行有期徒刑貳年貳月，扣案之鑰匙壹支沒
收。
    事  實
一、丁○○基於意圖為自己不法所有之侵占遺失物之犯意，於如
    附表編號一所示之時間、地點，拾得簡祥峰前所遺失之身分
    證、機車駕照及健保卡各1 張後，即將之據為己有。
二、其另基於意圖為自己不法所有之竊盜犯意，於如附表編號二
    、三、五至八所示之時間、地點，趁無人注意之際，以如附
    表編號二、三、五至八所示之竊盜方法（其中附表編號五所
    示部分，係持其所有之客觀上足對人之生命、身體、安全構
    成威脅，具有危險性之十字螺絲起子1 支下手行竊；其中附
    表編號八所示部分，則係自廠房牆壁縫隙潛入，而踰越牆垣
    行竊），分別竊得如附表編號二、三、五至八所示之車輛、
    車牌或電纜線、電鋸等機具。其復基於意圖為自己不法所有
    之竊盜犯意聯絡，於如附表編號四所示之時間、地點，夥同
    陳川雨、許家榮，並由陳川雨持陳川雨所有之客觀上足對人
    之生命、身體、安全構成威脅，具有危險性之鷹勾剪1 支，
    以如附表編號四所示之竊盜方法，竊得如附表編號四所示之
    電纜線，惟因旋遭人發現，渠等遂棄車且徒手逃逸。嗣於97
    年12月14日下午4 時30分許，在臺北縣新店市○○路○段9
    巷口之貨櫃屋內，其因另案遭通緝而為警逮捕，並當場扣得
    其所有供如附表編號二、三、六、七所示竊盜所用之鑰匙1
    支等物，警方因而循線查獲如附表編號一、六至八所示之犯
    罪事實；而丁○○在如附表編號二至五所示之犯罪未被警方
    發覺之前，主動向警方承認此等竊盜犯行，進而接受本院裁
    判，始另查獲此等竊盜犯行。
三、案經庚○○、李信億（起訴書誤載尚經丙○○提出告訴，惟
    丙○○並非被害人，非屬告訴權人）訴由臺北縣政府警察局
    蘆洲分局報告臺灣板橋地方法院檢察署檢察官偵查起訴。
    理  由
壹、程序方面：
    按本件被告丁○○所犯係死刑、無期徒刑、最輕本刑為3 年
    以上有期徒刑以外之罪，其於準備程序就前揭被訴事實為有
    罪之陳述，經法官告知簡式審判程序之旨，並聽取其與公訴
    人之意見後，本院認無不得或不宜改依簡式審判程序進行之
    處，爰依刑事訴訟法第273 條之1 第1 項，裁定本件改依簡
    式審判程序進行，合先敘明。
貳、實體方面：
  一、訊據被告丁○○對於前開時、地竊盜之犯罪事實均已坦承
      不諱，核與其於警詢、偵查中所供大致相符，尚無明顯矛
      盾或不合常情之處；又如附表編號一所示簡祥峰之證件遺
      失及附表編號二至八所示車輛等物分別遭竊之事實，亦經
      證人孫麗玉（即被害人簡祥峰之母）、丙○○（即被害人
      陳慧文之堂哥）、告訴人庚○○、李信億、被害人乙○○
      、甲○○、己○○、戊○○於警詢中各自陳明在卷，復經
      證人即告訴人李信億、被害人乙○○、甲○○於偵查中證
      述綦詳；嗣如附表編號一所示之簡祥峰證件、如附表編號
      二所示之自小客車、如附表編號三所示之自小貨車、如附
      表編號五所示之車牌2 面、如附表編號六所示之自小客車
      、如附表編號七所示之自小客車及如附表編號八所示之電
      纜線、電鋸等機具乃由警方查獲後，發還各該被害人分別
      保管等情，則有警方所製作之搜索扣押筆錄、扣押物品目
      錄表各1 份、贓物認領保管單7 份、查獲現場暨扣案物品
      照片幀在卷可稽，此外本件復有車輛尋獲電腦輸入單、車
      輛竊盜車牌失竊資料個別查詢報表、車籍基本資料、如附
      表編號一所示簡祥峰證件影本附卷為佐及前揭鑰匙1 支扣
      案為憑。綜上所述，足徵被告之自白核與事實相符，其所
      為自白當可採信，是以本件事證已臻明確，被告之犯行應
      堪認定。
  二、查被告於如附表編號四、五所示持以行竊之鷹勾剪、十字
      螺絲起子，既足以作為破壞電纜線及拔取車牌之用，顯係
      具有相當鋒利程度、硬度之金屬器具，要非細微不足以行
      兇之物，當屬客觀上足對人之生命、身體、安全構成威脅
      ，具有危險性之兇器無疑；且被告於附表編號四所示部分
      ，乃係夥同陳川雨、許家榮行竊，自有結夥三人以上竊盜
      之情形；又被告於如附表編號八所示部分，乃係自廠房牆
      壁縫隙處潛入行竊，自亦有踰越牆垣竊盜之情形。是核被
      告於如附表編號一所為，係犯刑法第337 條之侵占遺失物
      罪；於如附表編號二、三、六、七所為，則均係犯刑法第
      320 條第1 項之竊盜罪；於如附表編號四所為，則係犯刑
      法第321 條第1 項第3 款、第4 款之結夥三人以上攜帶兇
      器竊盜罪；於如附表編號五所為，則係犯刑法第321 條第
      1 項第3 款之攜帶兇器竊盜罪；於如附表編號八所為，則
      係犯刑法第321 條第1 項第2 款之踰越牆垣竊盜罪。公訴
      意旨認被告如附表編號四、五、八所為，均僅係該當刑法
      第320 條第1 項之竊盜罪，自容有未洽，惟因起訴之基本
      社會事實既均屬同一，爰依法分別變更起訴法條。被告與
      陳川雨、許家榮就如附表編號四所示犯行，有犯意聯絡及
      行為分擔，為共同正犯。被告所犯上開八罪間，犯意各別
      ，且係分別所為，自應分論併罰。又觀諸本件警方逮捕被
      告時，僅當場扣得如附表編號一所示簡祥峰之證件及如附
      表編號七、八所示之車輛及電纜線等機具，警方固已合理
      懷疑此等物品應係被告侵占或竊盜而來，但就如附表編號
      二至五所示之車輛、車牌部分，警方並非當場查獲任何物
      品，自難謂警方業已另就此等部分之犯行合理懷疑亦係被
      告所為，復參諸被告之警詢筆錄所載，此等部分之犯行乃
      均係被告主動向警方坦承，顯見被告乃係對於此等未被發
      覺之犯罪自首，進而接受本院裁判，爰酌依刑法第62條前
      段規定，就如附表編號二至五所示犯行部分，各減輕其刑
      （至如附表編號六所示部分，被告於警詢、偵查中均未坦
      承犯行，嗣於本院審理時始自白承認犯罪，當無成立自首
      可言，併此敘明）。
  三、本院審酌被告正值年輕力壯，本應依循正軌賺取財物，詎
      其不思此為，竟接連以如附表編號二至八所示之方法行竊
      ，且侵占如附表編號一所示簡祥峰遺失之證件，造成各該
      被害人之權益受損，致使社會治安益形敗壞，是被告所為
      自應分別受有相當程度之刑事非難；惟另考量被告於犯後
      已能坦承犯行，且其所行竊之物殆已返還各該被害人保管
      ，可見被告所造成之損害應有所減輕，兼衡其之犯罪動機
      、目的、手法、素行紀錄、智識程度非高及其家庭經濟狀
      況僅為勉持等一切情狀，酌情分別量處如主文所示之刑，
      並就附表編號二至八所示部分，定其應執行之刑，以資懲
      儆。又扣案之鑰匙1 支，乃係供附表編號二、三、六、七
      所示竊盜犯行所用，且係屬被告所有，此經被告於本院審
      理時供明在卷，爰依刑法第38條第1 項第2 款規定，於各
      該罪名之主文項內，均併予宣告沒收；又如附表編號四、
      五所示行竊所用之鷹勾剪、十字螺絲起子，固分別係共同
      正犯陳川雨及被告所有，然該等工具並未扣案，被告亦供
      稱其不知該等工具之下落，為免本件將來確定後執行上之
      困擾，爰不予宣告沒收；至本件固另經警扣得油壓剪3 把
      、鐵尺1 支、美工刀1 支等物，且雖均係被告所有，然被
      告否認該等物品與本件各該犯行有所關聯，復查無其他證
      據足資證明該等物品與本件各該犯行確有關聯，自無從併
      與宣告沒收，公訴意旨認此等扣案物品亦應宣告沒收，即
      容有誤會。
據上論斷，應依刑事訴訟法第273 條之1 第1 項、第299 條第1
項前段、第300 條，刑法第28條、第321 條第1 項第2 款、第3
款、第4 款、第320 條第1 項、第337 條、第51條第5 款、第62
條前段、第38條第1 項第2 款，刑法施行法第1 條之1 第1 項、
第2 項前段，判決如主文。
本案經檢察官黃筵銘到庭執行職務。
中    華    民    國    98    年    8     月    31    日
                  刑事第七庭    法  官  陳信旗
┌─────────────────────────────────┐
│附表                                                              │
├──┬──────────────────┬────┬──────┤
│編號│犯罪事實                            │罪名    │宣告刑      │
├──┼──────────────────┼────┼──────┤
│一  │被告於民國97年10月中旬某日（起訴書誤│意圖為自│罰金新台幣壹│
│    │載為10月底某日），在臺北縣某處，拾得│己不法之│萬元。      │
│    │簡祥峰前所遺失之身分證、機車駕照及健│所有，而│            │
│    │保卡各1 張（該等證件係簡祥峰於97年10│侵占遺失│            │
│    │月初某日，在臺北縣樹林市浮洲橋上所遺│物      │            │
│    │失），即據為己有。                  │        │            │
├──┼──────────────────┼────┼──────┤
│二  │被告於97年11月15日晚上7 時前之同日某│竊盜    │有期徒刑月│
│    │時，在臺北縣三重市中山橋往新莊方向之│        │，扣案之鑰匙│
│    │橋下停車場第235 號停車格，以其所有之│        │壹支沒收。  │
│    │鑰匙1 支，竊得乙○○所有停放於上址之│        │            │
│    │車號CP-8451號自小客車1輛。          │        │            │
├──┼──────────────────┼────┼──────┤
│三  │被告於97年11月20日晚上10時20分前之同│竊盜    │有期徒刑月│
│    │日某時，在臺北縣新莊市○○路730 號前│        │，扣案之鑰匙│
│    │，以前揭鑰匙，竊得甲○○所有停放於上│        │壹支沒收。  │
│    │址之車號2G-7375號自小貨車1 輛。     │        │            │
├──┼──────────────────┼────┼──────┤
│四  │被告於97年11月25日上午5 時47分前之同│結夥三人│有期徒刑伍月│
│    │日某時，與陳川雨、許家榮駕駛前揭自小│以上攜帶│            │
│    │貨車，至臺北縣五股鄉○○○路116 巷22│兇器竊盜│            │
│    │號地下室，由許家榮在外把風，陳川雨持│        │            │
│    │鷹勾剪（未扣案）剪斷陳慧文所有之供電│        │            │
│    │系統之電纜線（數量不詳）後，再由被告│        │            │
│    │與陳川雨將剪斷之電纜線放至上揭自小貨│        │            │
│    │車而得手。嗣旋因遭人發現，三人即徒手│        │            │
│    │棄車逃離現場（毀損部分未據告訴）。  │        │            │
├──┼──────────────────┼────┼──────┤
│五  │被告於97年11月30日下午3 時前之同日某│攜帶兇器│有期徒刑肆月│
│    │時，於臺北縣三重市○○路與三賢街口，│竊盜    │            │
│    │以其所有之十字螺絲起子1 支（未扣案）│        │            │
│    │，竊得己○○所有之車號5983-QN 號自小│        │            │
│    │客車之車牌2 面。                    │        │            │
├──┼──────────────────┼────┼──────┤
│六  │被告於97年12月6 日上午6 時20分前之同│竊盜    │有期徒刑伍月│
│    │日某時，於臺北市中山區○○○路○段87│        │，扣案之鑰匙│
│    │巷59號前，以前揭鑰匙，竊得戊○○所有│        │壹支沒收。  │
│    │停放於上址之車號9031-KT 號自小客車1 │        │            │
│    │輛。                                │        │            │
├──┼──────────────────┼────┼──────┤
│七  │被告於97年12月11日上午10時30分前之同│竊盜    │有期徒刑伍月│
│    │日某時，於臺北市新生高架橋下第29號停│        │，扣案之鑰匙│
│    │車格，以前揭鑰匙，竊得庚○○所有停放│        │壹支沒收。  │
│    │於該處之車號CO-6135 號自小客車1 輛。│        │            │
├──┼──────────────────┼────┼──────┤
│八  │被告於97年12月14日上午6 時多許（非屬│踰越牆垣│有期徒刑柒月│
│    │夜間，起訴書誤載為同日下午5 時許），│竊盜    │            │
│    │在臺北縣三重市○○○○街203 號廠房前│        │            │
│    │，因見該廠房牆壁有縫隙可鑽，遂自該縫│        │            │
│    │隙處潛入廠房內，竊得李信億所有之電纜│        │            │
│    │線25公斤、電鋸1 台、砂輪機1 台及門鎖│        │            │
│    │9 把（侵入建築物部分，未據告訴）。  │        │            │
└──┴──────────────────┴────┴──────┘
以上正本證明與原本無異。
如不服本判決，應於判決送達後10日內敘明上訴理由，向本院提
出上訴狀 (應附繕本) ，上訴於臺灣高等法院。其未敘述上訴理
由者，應於上訴期間屆滿後20日內向本院補提理由書，「切勿逕
送上級法院」。
                                書記官  陳昭綾
中    華    民    國    98    年    8     月    31    日
附錄本判決論罪科刑之法條：
刑法第337 條
    意圖為自己或第三人不法之所有，而侵占遺失物、漂流物或
    其他離本人所持有之物者，處5 百元以下罰金。
刑法第320 條
    意圖為自己不法之所有或第三人不法之所有，而竊取他人之
    動產者，為竊盜罪，處5 年以下有期徒刑、拘役或5 百元以
    下罰金。
    意圖為自己或第三人不法之利益，而竊佔他人之不動產者，
    依前項之規定處斷。
    前二項之未遂犯罰之。
刑法第321 條
    犯竊盜罪而有左列情形之一者，處6 月以上、5 年以下有期
    徒刑：
    一、於夜間侵入住宅或有人居住之建築物、船艦或隱匿其內
        而犯之者。
    二、毀越門扇、牆垣或其他安全設備而犯之者。
    三、攜帶兇器而犯之者。
    四、結夥三人以上而犯之者。
    五、乘火災、水災或其他災害之際而犯之者。
    六、在車站或埠頭而犯之者。
    前項之未遂犯罰之。
刑法施行法第1 條之1
    中華民國九十四年一月七日刑法修正施行後，刑法分則編所
    定罰金之貨幣單位為新臺幣。
    九十四年一月七日刑法修正時，刑法分則編未修正之條文定
    有罰金者，自九十四年一月七日刑法修正施行後，就其所定
    數額提高為三十倍。但七十二年六月二十六日至九十四年一
    月七日新增或修正之條文，就其所定數額提高為三倍。


司法院資訊處製作；財團法人民間司法改革基金會備份。
